臺灣高等法院高雄分院刑事裁定　　　　100年度交抗字第275號
抗　告　人
即受處分人　張玉揚
代　理　人　劉喜上
上列抗告人因違反道路交通管理處罰條例聲明異議案件，不服臺
灣屏東地方法院100 年度交聲字第270 號民國100 年9 月23日裁
定，提起抗告，本院裁定如下：
    主  文
抗告駁回。
    理  由
一、抗告意旨略以：標誌、標線、號誌均屬公物，依民法第354
    條第1 項、第2 項之規定，應有瑕疵擔保責任之適用，且出
    賣人應擔保該物於移轉時，具有所保證之品質，本件舉發員
    警竟以有所斑駁之有瑕疵之黃實線舉發抗告人即受處分人（
    下稱抗告人）張玉揚違規停車，實屬無據。又商品買賣講求
    誠信原則，依據民法第359 條、第361 條，及消費者保護法
    第7 條、第8 條、第19條等規定，前開黃色實線既有瑕疵，
    員警所為舉發應屬無效。再者，依道路交通理處罰條例第51
    條第1 項第4 款之規定，須舉發之地點同時設有標線及標誌
    ，始得舉發，然本件員警舉發之處，僅有標線，沒有標誌，
    顯然員警之舉發與法律規定不符。另本件員警之執行拖吊，
    有違道路交通管理處罰條例第56條第3 項之規定，依法不得
    拖吊，員警予以拖吊，且有違法民法第148 條及公務員服務
    之規定。再原處分機關裁決書上並未記載道路交通理處罰條
    例第56條第3 項，自應退還罰款予抗告人。末者，本件黃色
    實線之設置，是否係合乎程序設置不明，請查明該黃色實線
    為何更改為白色槽化線等語。
二、按「汽車駕駛人停車時，有下列情形之一者，處新臺幣六百
    元以上一千二百元以下罰鍰：四在設有禁止停車標誌、標線
    之處所停車。（第一項第四款）第一項情形，交通勤務警察
    、依法令執行交通稽查任務人員或交通助理人員，應責令汽
    車駕駛人將車移置適當處所；如汽車駕駛人不予移置或不在
    車內時，得由該交通勤務警察、依法令執行交通稽查任務人
    員或交通助理人員為之。（第三項）」道路交通管理處罰條
    例第56條第1 項第4 款、第3 項定有明文。另按，「禁止停
    車線，用以指示禁止停車路段，以劃設於道路緣石正面及頂
    面為原則，無緣石之道路得標繪於路面上，距路面邊緣以30
    公分為度。本標線為黃實線，線寬除設於緣石正面者以緣石
    高度為準外，其餘皆為10公分。」道路交通標誌標線號誌設
    置規則第168 條第1 項、第2 項亦有明定。經查，抗告人於
    100 年6 月11日，於屏東縣屏東市○○街臺糖量販店前，有
    在劃設有黃色實線之禁止停車標線處所停車之交通違規事實
    ，有該舉發照片在卷可憑（見原審卷第13頁），並為抗告人
    所不否認（此觀之卷附之聲明異議理由書及抗告書所載即明
    ），是異議人確有在劃設有禁止停車標線處所停車之違規情
    事，茲可認定。
三、抗告人固執前揭情詞為辯，惟查：(一)道路交通違規事件之處
    罰，係公法上之行政處分，非消費行為或民事買賣糾紛，所
    依據之法律係道路交通管理處罰條例，不論係民法抑係消費
    者保護法與此皆無關聯，故抗告人執民法及消費者保護法之
    規定，指摘原處分機關裁決不當，自無可採。(二)本件舉發地
    點之黃線實線係依屏東縣道路交通安全聯席會報92年6 月份
    決議事項「辦理會勘」，並於92年7 月4 完成會勘同意劃設
    禁止停車標線，有屏東縣政府警察100 年9 月7 日屏警交字
    第1000047883號函及所附之會勘函、會勘紀錄函附卷可證（
    見原審卷第20至24頁），並無設置程序不明之問題，且本件
    抗告人交通違規之時，該黃色實線既已劃設，則該黃色實線
    嗣後是否已變更，又為何變更為白色槽化線，均無從阻卻抗
    告人交通違規行為之違法性。(三)道路交通管理處罰條例第56
    條第1 項第4 款規定之「在設有禁止停車標誌、標線之處所
    停車」，依該文義解釋，係指駕駛人在設有禁止停車之「標
    誌」或「標線」或二者皆有之處所停車，並非停車之處所須
    「標誌」及「標線」二者皆具，始不得停車，故抗告人執此
    為辯，顯然誤解法律。(四)再者，本件員警舉發抗告人交通違
    規時，抗告人並不在現場，此亦有前揭舉發照片可憑，故依
    諸前開道路交通管理處罰條例第56條第3 項之規定，舉發員
    警將該車輛予以拖吊移置適當之場所，於法亦無不合。
四、綜上，原審以抗告人既確有前開交通違規之事實，因而駁回
    抗告人之異議，經核於法並無不合。抗告人猶執前詞，指摘
    原裁定不當，為無理由，應予駁回。
據上論結，應依道路交通案件處理辦法第26條，刑事訴訟法第41
2 條，裁定如主文。
中    華    民    國   100    年    11    月    4     日
                  刑事第八庭    審判長法  官  李炫德
                                      法  官  張盛喜
                                      法  官  徐美麗
以上正本證明與原本無異。
不得再抗告。
中    華    民    國   100    年    11    月    4     日
                                      書記官  白  蘭